【裁判字號】    92,上訴,685
【裁判日期】    920507
【裁判案由】    違反森林法等
【裁判全文】
臺灣高等法院刑事判決                            九十二年度上訴字第六八五號
    上  訴  人  臺灣桃園地方法院檢察署檢察官
    被      告  甲○○
右上訴人因被告違反森林法等案件，不服臺灣桃園地方法院九十一年度訴字第九七三
號，中華民國九十一年八月二十八日第一審判決（起訴案號：臺灣桃園地方法院檢察
署九十一年度偵字第五九七九號），提起上訴，本院判決如左：
    主  文
原判決關於甲○○部分撤銷。
甲○○免訴。
    理  由
一、公訴意旨略以：被告甲○○與游禮森、李進春（以上二人業經原審判刑確定）三
    人明知桃園縣復興鄉林務局新竹林區管理處第七林班地桃北一一一．十四公里處
    係國有森林地，竟共同意圖為自己不法之所有，於民國（下同）九十一年三月二
    十日十時許，分乘二部機車，並由甲○○提供其所有之鐮刀二把、麻袋一個，進
    入前述林班地，以前揭工具，竊取伐森林副產物台灣榕一百三十三株，計十五台
    斤（市價新臺幣二千二百五十元）。嗣於同日下午一時一十分許，適為警巡邏至
    該處當場查獲，並扣得鐮刀二刀、麻袋盛裝之台灣榕十五台斤。因認被告甲○○
    係共犯前開竊盜犯行，同涉有森林法第五十二條第一項第四款之罪嫌云云。
二、按刑事訴訟法第三百零二條第一款規定，案件曾經判決確定者，應諭知免訴之判
    決，此於實質上一罪或裁判上一罪之案件，其一部事實已經判決確定者，對於構
    成一罪之其他部分，均應予以適用，而刑法上之連續犯，係行為人基於概括犯意
    ，連續數行為而觸犯同一罪名者，而所謂基於概括犯意係指行為人之多次犯罪行
    為，自始均在一個預定犯罪計劃以內，而出於主觀上始終同一犯意之進行，即為
    相當。經查本件被告前於九十一年（原審誤為九十年）二月四日十五時三十分許
    ，持凶器竊取桃園縣大溪鎮復興里「湖賓飯店」內之電線；復於九十一年三月二
    十日十時許，與游禮森、李進春，持其所有之鐮刀二把、麻袋一個，進入桃園縣
    復興鄉林務局新竹林區管理處第七林班地桃北一一一．十四公里處，竊取伐森林
    副產物台灣榕一百三十三株，計十五台斤（市價新臺幣二千二百五十元）等連續
    犯行，涉犯刑法第三百二十一條第一項第三款之加重竊盜罪，業經原審法院以連
    續犯判處罪刑確定在案，有該院九十一年度易字第一四三三號判決影本及本院公
    務電話紀錄各一份在卷可稽，依首揭說明，本件應依法諭知免訴判決，原審未及
    審酌，以公訴人就同一案件，向台灣桃園北地方法院重行起訴，不經言詞辯論，
    判決公訴不受理，自有未合。公訴人上訴意旨誤為前案犯罪時間為九十年二月四
    日，以前後二案犯罪時間相隔達一年餘，難認有概括之犯意為由，指摘原判決不
    當，雖無理由，但原判決既有上開可議之處，自應由本院撤銷改判，諭知免訴之
    判決。
據上論斷，應依刑事訴訟法第三百六十九條第一項、第三百六十四條、第三百零二條
第一款，判決如主文。
本案經檢察官陳明光到庭執行職務。
中      華      民      國    九十二    年      五      月      七      日
                              臺灣高等法院刑事第二十一庭
                                  審判長法  官  葉  騰  瑞
                                        法  官  江  國  華
                                        法  官  莊  明  彰
右正本證明與原本無異。
如不服本判決，應於收受送達後十日內向本院提出上訴書狀，其未敘述上訴之理由者
並得於提起上訴後十日內向本院補提理由書（均須按他造當事人之人數附繕本）。
                                        書記官  廖  逸  柔
中      華      民      國    九十二    年      五      月      八      日


司法院資訊處製作；財團法人民間司法改革基金會備份。
